【裁判字號】    99,審易,4909
【裁判日期】    991109
【裁判案由】    詐欺
【裁判全文】
臺灣高雄地方法院刑事判決            99年度審易字第4909號
公  訴  人  臺灣高雄地方法院檢察署檢察官
被      告  王秀綺
上列被告因詐欺案件，經檢察官提起公訴（99年度偵字第17509
號），本院判決如下：
    主  文
本件公訴不受理。
    理  由
一、公訴意旨略謂：被告王秀綺可預見一般取得他人金融帳戶常
    與財產犯罪有密切關聯，亦知悉詐欺集團等不法份子經常利
    用他人存款帳戶、提款卡、密碼以匯款或轉帳方式詐取他人
    財物，並藉此逃避追查，竟仍不違其本意，基於幫助詐欺之
    不確定故意，於民國98年12月17日15時許，在高雄市○○路
    與中正路交岔路口之全虹通訊門市前，將其向合作金庫商業
    銀行南高雄分行所開立之帳號：0000000000000 號帳戶之提
    款卡（含密碼）交予真實姓名年級均不詳自稱「林先生」之
    成年男子供「林先生」及其所屬詐騙集團成員使用。而「林
    先生」及其所屬犯罪集團之成員，共同意圖為自己不法之所
    有，且基於詐欺取財之犯意聯絡，推由其中1 人於98年12月
    17日19時許，撥打電話予鄭蕙蘋，佯稱：係網路購物賣家，
    因系統錯誤，設定成分期付款模式，請提供銀行客服中心電
    話，待與銀行聯繫後，會請銀行與妳聯繫云云，鄭蕙蘋即告
    知銀行客服中心電話，復於98年12月18日晚間某時許，該詐
    騙集團成員推由其中1 人假冒「第一銀行客服人員」名義，
    撥打電話予鄭蕙蘋，佯稱：須至ATM 操作取消分期付款云云
    ，致鄭蕙蘋不疑有他，陷於錯誤，於98年12月18日21時43分
    許，在台中市○○路10號彰化商業銀行裝設之ATM ，依指示
    操作，而轉帳新臺幣（下同）2 萬9,988 元至王秀綺上開帳
    戶內，旋遭提領一空。嗣鄭蕙蘋撥打165 反詐騙專線求證後
    ，方知受騙，並報警處理，始循線查獲上情。因認被告涉有
    刑法第339 條第1 項之詐欺取財罪嫌等語。
二、按案件曾為不起訴處分、撤回起訴或緩起訴期滿未經撤銷，
    而違背刑事訴訟法第260 條之規定再行起訴者，法院應諭知
    不受理之判決，並得不經言詞辯論為之，刑事訴訟法第303
    條第4 款及第307 條分別定有明文。又依刑事訴訟法第260
    條第1 款規定，不起訴處分已確定或緩起訴處分期滿未經撤
    銷者，非有發現新事實或新證據，或有同法第420 條第1 項
    第1 款、第2 款、第4 款或第5 款所定得為再審原因之情形
    者，不得對於同一案件再行起訴，而此所謂發現新事實或新
    證據者，係指於不起訴處分前未經發現至其後始行發現者而
    言，若不起訴處分前，已經提出之證據，經檢察官調查斟酌
    者，即非該條款所謂發見之新證據，不得據以再行起訴（最
    高法院57年臺上字第1256號判例可資參照）。
三、經查：
(一)、被告王秀綺前因涉嫌基於幫助詐欺之不確定故意，於98年12
    月17日15時許，在高雄市○○路與中正路交岔路口之全虹通
    訊門市前，將其向合作金庫商業銀行南高雄分行所開立之帳
    號：0000000000000 號帳戶之提款卡（含密碼）交予真實姓
    名年級均不詳自稱「林先生」之成年男子供「林先生」及其
    所屬詐騙集團成員使用。而「林先生」及其所屬犯罪集團之
    成員，共同意圖為自己不法之所有，且基於詐欺取財之犯意
    聯絡，推由其中1 人假冒「東京著衣」名義，於98年12月18
    日19時33分許，撥打電話予宋子櫻，佯稱：其上個月網路購
    買衣服1 件，因作業疏失，誤將其列為批發商，所以每個月
    會固定從帳戶內扣除270 元，為期12個月，需取消設定云云
    ，旋又假冒「中國信託客服人員」名義，撥打電話予宋子櫻
    ，佯稱：需至ATM 操作設定云云，致宋子櫻一時不查，陷於
    錯誤，依指示持金融卡至木柵區農會裝設之ATM 操作，而於
    98年12月18日21時40分許，轉帳2 萬2,777 元至上開被告帳
    戶內，旋遭提領一空，經宋子櫻撥打「165 反詐騙專線」求
    助時，方知受騙。因認被告所為，係犯刑法第30條第1 項前
    段、第339 條第1 項之幫助詐欺取財罪。案經被告坦承犯行
    後，臺灣高雄地方法院檢察署檢察官以99年度偵字第11196
    號為緩起訴處分在案，且緩起訴期間至100 年6 月14日止，
    迄未經撤銷等情，有該緩起訴處分書及臺灣高等法院被告前
    案紀錄表在卷可稽。
(二)、從而，上開案件與本件被告所交付之帳戶資料、交付之時間
    、地點及對象，均屬相同，是兩者間係屬同一犯罪事實，甚
    為灼然，雖侵害之法益不同，惟仍屬想像競合犯之裁判上一
    罪關係。此外，復未發現有何新事實或新證據等法定得以再
    行起訴之事由，亦查無任何刑事訴訟法第420 條第1 項第1
    款、第2 款、第4 款或第5 款所定再審之情形，顯無得據以
    再行起訴之合法事由。準此，公訴人就同一事實再行提起本
    件公訴，於法自有未合。揆諸上開說明，爰不經言詞辯論，
    逕為諭知不受理之判決。
據上論斷，應依刑事訴訟法第303 條第4 款、第307 條，判決如
主文。
中    華    民    國    99    年    11    月    9     日
                  刑事第十庭    審判長法  官  廖建瑜
                                      法  官  王靖茹
                                      法  官  張  震
以上正本證明與原本無異。
如不服本判決，應於判決送達之日起10日內向本院提出上訴書狀
。
中    華    民    國    99    年    11    月    9     日
                                      書記官  邱家銘

司法院資訊處製作；財團法人民間司法改革基金會備份。
